# 请教陈老师--百货联销模式下会计税务处理

提问人：chierbuxi 时间：2011-08-08 19:18:45
如题，请陈老师帮忙解答，最好写一下会计分录，谢谢

回答人：chenyiwei
问题太大了，具体的业务模式和合同条款（权利、义务关系的约定，相关的风险和报酬的承担）可能差异很大，相应处理也不同。建议你先搜索一下相关资料，结合该具体案例的特定情况，形成你自己的观点，再拿上来讨论。